Inventaris van de archieven van de Directie Coördinatie Emancipatiebeleid en taakvoorgangers van het Ministerie van Sociale Zaken en Werkgelegenheid en van enige commissies en projectgroepen, 1968) 1978-1988
Nationaal Archief, Den Haag
-1.755 693, 695-697, 700, 704, 705, 707, 708, 709, 728, 734, 772, 775
-1.76 491, 515, 516, 621, 711, 713-727, 729, 731, 732, 741, 744, 745, 758, 811
-1.764 304, 450, 458, 479, 491, 495, 515, 516, 725, 728, 729, 732, 733, 735, 736, 738-740, 742, 743, 745, 747-754, 813, 827-829
-1.77 242, 261, 409, 499, 566, 631, 648
-1.826.44 79
-1.83 701, 710, 761, 762, 765, 775, 778, 780, 783, 784, 794-796, 798, 800, 801, 804, 853, 856, 938-943
-1.831.13 792
-1.834 324, 328, 329, 350, 354, 355, 442, 443, 545, 548, 550-557, 559, 561, 562, 572-574, 596, 605, 606, 609, 611-613, 637, 640, 642-644, 655, 656, 768-770, 794, 805, 876, 877, 879, 881, 882
-1.838.16 841
-1.842 692, 835, 836, 861
-1.842.11.02.2 825
-1.842.66 502
-1.842.7 793, 830, 833, 834, 842, 845-848, 851, 857-860, 862
-1.842.771 859
-1.842.86 250, 257, 262, 271, 289, 290, 308, 321, 348, 356, 369, 393, 408, 424, 434, 505, 520, 565, 571, 617, 627-630, 632, 658, 675, 680, 683, 687, 688, 806, 814-818, 821-823, 853
-1.842.98 777
-1.842.991 248, 259, 262, 275, 278, 279, 285, 292, 294, 295, 298-300, 302, 303, 309, 315, 322, 326, 327, 331, 332, 336, 353, 361, 364, 367, 368, 370, 371, 373, 378, 383, 388, 397, 401, 405, 406, 411, 418, 430, 439, 440, 454, 459, 460, 465, 480, 481, 500, 518, 528, 547, 558, 560, 571, 576, 577, 586, 587, 589, 591, 592, 598, 600, 602, 603, 610, 615, 618, 620, 623, 625, 635, 666, 880, 883-891, 896-898, 906
-1.85 6-9, 11-14, 51, 53, 59, 77, 86, 87, 132, 134-137, 162-167, 169, 171, 183, 203, 702, 703, 790, 799
-1.851 870, 871, 911
-1.855 71, 788
-1.855.66 1-5, 15-19, 25, 26, 65-70, 72-75, 81, 82, 90-92, 107, 117-123, 126, 128-131, 138, 140, 173, 241, 243, 245, 246, 251, 254, 256, 264, 270, 276, 281, 282, 296, 301, 309, 310, 317, 339, 343, 344, 352, 358, 359, 363, 365, 377, 380-382, 390, 392, 400, 402, 416, 430, 441, 446, 447, 449, 450, 461, 463, 466, 468-470, 474, 476, 481, 483, 485, 490, 496, 497, 506, 512, 521, 522, 527, 529, 533-535, 543, 575, 578, 582, 584, 586, 600-602, 634, 636, 649, 653, 657, 659, 665, 668, 671, 672, 700, 706, 759, 760, 762, 771-773, 784-786, 789, 808, 812, 831, 832, 837-841, 863-866, 868, 869, 873-875, 892, 893, 895, 906, 919-921, 925-927
-1.88 175-181, 196, 197, 202, 221, 223-237
-1.883.12 133, 185, 191, 203-220
-1.883.17 184, 186-190, 192, 776
Beschrijving van de series en archiefbestanddelen
- ARCHIEF VAN DE DIRECTIE COÖRDINATIE EMANCIPATIEBELEID EN TAAKVOORGANGERS (1968-) 1978-1988, I
  - STUKKEN VAN ALGEMENE AARD
    - Vergaderstukken van de besprekingen met de staatssecretaris, 1977-1986; 1-14; 10 omslagen en 4 pakken
      - Staatssecretaris J.G. Kraaijeveld-Wouters, 1977-1981, 1-5
        - 1977, 1
        - 1978, 2; pak
        - 1979, 3; pak
        - 1980, 4; pak
        - 1981, 5; pak
      - Staatssecretaris H. d'Ancona, 1981-1982, 6-7
        - 1981, 6
        - 1982, 7
      - Staatssecretaris A. Kappeyne van de Coppello, 1982-1986, 8-14
        - 1982, 8
        - 1983 jan. - 1983 juni, 9
        - 1983 juli - 1983 dec., 10
        - 1984 jan. - 1984 juni, 11
        - 1984 juli - 1984 dec., 12
        - 1985, 13
        - 1986, 14
    - Vergaderstukken van de teambesprekingen, 1979-1987; 15-24; 10 omslagen
      Het team bestaat uit alle medewerkers.
      - 1979, 15
      - 1980 jan. - 1980 juni, 16
      - 1980 juli - 1980 dec., 17
      - 1981 jan. - 1981 juni, 18
      - 1981 juli - 1981 dec., 19
      - 1982, 20
      - 1983, 21
      - 1984, 22
      - 1985, 23
      - 1986-1987, 24
    - Vergaderstukken van de kernteambesprekingen, 1980-1982; 25; 1 omslag
      Het kernteam bestaat uit de directie.
    - Vergaderstukken van de stafbesprekingen, 1981-1988; 26-44; 13 omslagen en 6 pakken
      De staf bestaat uit directie, beleidsmedewerkers
      en coördinator.
      - 1981, 26
      - 1982 jan. - 1982 juli, 27
      - 1982 aug. - 1982 dec., 28
      - 1983 jan. - 1983 feb., 29
      - 1983 mrt. - 1983 juni, 30
      - 1983 juli - 1983 dec., 31
      - 1984 jan. - 1984 apr., 32
      - 1984 mei - 1984 aug., 33
      - 1984 sep. - 1984 okt., 34
      - 1984 nov. - 1984 dec., 35
      - 1985 jan. - 1985 apr., 36
      - 1985 mei - 1985 aug., 37
      - 1985 sep. - 1985 dec., 38
      - 1986 jan. - 1986 juni, 39; pak
      - 1986 juli - 1986 dec., 40; pak
      - 1987 jan. - 1987 aug., 41; pak
      - 1987 sep. - 1987 dec., 42; pak
      - 1988 jan. - 1988 juni, 43; pak
      - 1988 juli - 1988 dec., 44; pak
  - STUKKEN BETREFFENDE BIJZONDERE ONDERWERPEN
    - Organisme, 1
      - Dossier inzake de regeling van de besteding en de raming van gelden bestemd voor de emancipatie, 1976-1983; 45; 1 omslag
      - Stukken betreffende de instelling, de organisatie, de ontwikkeling en de reorganisatie van de DCE, 1978-1988; 46; 1 pak
      - Dossier inzake de regeling van de overgang van de DCE naar het ministerie van CRM naar het ministerie van SZW, 1981-1982; 47; 1 omslag
      - Dossiers inzake de beantwoording van vragen uit de Eerste en Tweede Kamer en van de Vaste Kamercommissie voor het Emancipatiebeleid naar aanleiding van het onderdeel emancipatiebeleid op de Rijksbegroting, 1981-1984; 48-51; 4 omslagen
        - 1981, 48
        - 1982, 49
        - 1983, 50
        - 1984, 51
      - Dossiers inzake de bijdrage aan de Rijksbegroting met betrekking tot het onderdeel emancipatiebeleid, Voor 1981-1988; 52-57; 5 pakken en 1 omslag
        - 1981-1982, 52
        - 1983-1984, 53; omslag
        - 1985, 54
        - 1986, 55
        - 1987, 56
        - 1988, 57
      - Dossier inzake de advisering aan staatssecretaris A. Kappeyne van de Coppello, en aan minister J. de Koning over de ontheffing van de verplichtingenpauze voor emancipatiegelden in het kader van de versoberings- en bezuinigingsmaatregelen, 1982-1983; 58; 1 omslag
      - Dossier inzake de advisering aan staatssecretaris A. Kappeyne van de Coppello over het creëren van een homogene uitgavengroep voor emancipatiegelden, het zogenaamde emancipatiebudget, 1982-1983; 59; 1 omslag
      - Dossier inzake de behandeling van het rapport van de Centrale Afdeling Financiële en Economische Zaken (CAFEZ) over de controle op de administratieve verwerking van de DCE-projecten, 1983; 60; 1 omslag
      - Dossier inzake het verzoek aan de Directie Informatie Automatiseringssystemen om een verbinding met de Rijks Computer Centrale te Apeldoorn ten behoeve van een PARAC-aansluiting (Parlementair Automatiseringscentrum), 1983-1984; 61; 1 omslag
      - Dossiers inzake de regeling van het verstrekken van gegevens aan CAFEZ over de financiële afhandelingen van verleende subsidies alsmede onderzoek naar oneigenlijk gebruik van subsidiegelden, 1984-1986; 62; 1 omslag
      - Dossiers inzake de goedkeuring van de begrotingsuitvoeringsrapportage van de CAFEZ, 1984-1988; 63; 1 omslag
      - Dossier inzake de voorbereiding van de viering van het tienjarig bestaan van de DCE, 1987-1988; 64; 1 omslag
    - Taakuitvoering, 2
      - Emancipatie in het algemeen, 2.1
        - Parlementaire en regeringsaangelegenheden, 2.1.1
          Zie ook inventarisnummers: 48-51, 61, 164, 166, 842
          - Dossier inzake de bijdrage aan het Voorontwerp van de Algemene Wet Gelijke Behandeling, 1975-1988; 65-73; 8 omslagen en 1 pak
            - Voorbereiding van het Voorontwerp, 1975-1980, 65
            - Eerste concept, 1981, 66
            - Tweede concept, 1981, 67
            - Derde concept, 1981, 68
            - Aanbieding aan de Ministerraad, 1981, 69
            - Persberichten, 1981-1984, 70
            - Ingekomen reacties, 1982, 71; pak
            - Opmerkingen van de ER, 1982, 72
            - Advisering aan de minister en de staatssecretaris, 1982-1988, 73
          - Dossiers inzake de voorbereiding van besprekingen met Kamercommissies, 1976-1986; 74-77; 3 pakken en 1 omslag
            - Vaste Kamercommissie voor Emancipatiebeleid, 1976-1982, 74
            - Bijzondere Commissie van de Tweede Kamer voor het Emancipatiebeleid, 1978-1985, 75; omslag
            - Uitgebreide Commissievergadering (UCV) over het Emancipatiebeleid, 1984-1986, 76-77
              - 1984-1985, 76
              - 1986, 77
          - Dossiers inzake de voorbereiding van emancipatie-aangelegenheden ter bespreking in de Ministerraad, 1978-1985; 78-80; 3 omslagen
            - 1978 - 1979 aug., 78
            - 1979 sep. - 1982, 79
            - 1983 - 1985, 80
          - Dossiers inzake de beantwoording van kamervragen, 1978-1987; 81-87; 4 pakken en 3 omslagen
            - 1978 - 1979, 81; omslag
            - 1980 - 1981 sep., 82; omslag
            - 1981 okt. - 1982, 83
            - 1983, 84
            - 1984, 85
            - 1985, 86
            - 1986 - 1987, 87; omslag
          - Dossiers inzake de bijdrage aan de Troonrede en Regeringsverklaringen met betrekking tot het emancipatiebeleid, 1980-1986; 88-89; 1 omslag en 1 pak
            - Regeringsverklaringen, 1981-1986, 88; pak
            - Troonrede, 1980-1981, 89
        - Voorlichting en representatie, 2.1.2
          - Dossiers inzake de voorbereiding van toespraken, lezingen en interviews van de minister en de staatssecretaris, 1977-1988; 90-106; 13 omslagen en 4 pakken
            - Minister M.H.M.F. Gardeniers-Berendsen en staatssecretaris J.G. Kraaijeveld-Wouters, 1977-1981 sep, 90-93
              - 1977 - 1978, 90
              - 1979, 91
              - 1980, 92
              - 1981 jan. - 1981 sep., 93
            - Minister L. de Graaf en staatssecretaris H. d'Ancona, 1981 okt. - 1982, 94
            - Staatssecretaris A. Kappeyne van de Coppello, 1983-1986, 95-103
              - 1983, 95
              - 1984 jan. - 1984 sep., 96
              - 1984 okt. - 1984 dec., 97
              - 1985 feb. - 1985 mrt., 98
              - 1985 apr., 99
              - 1985 mei - 1985 sep., 100; pak
              - 1985 okt., 101
              - 1985 nov. - 1985 dec., 102
              - 1986, 103; pak
            - Minister J. de Koning en staatssecretaris L. de Graaf, 1986-1988, 104-106
              - 1986 - 1987, 104
              - 1988 jan. - 1988 juli, 105; pak
              - 1988 aug. - 1988 dec., 106
            - Dossier inzake de totstandkoming van het reisverslag van het werkbezoek van staatssecretaris J.G. Kraaijeveld-Wouters, en een Nederlandse vrouwendelegatie aan China met als doel het uitwisselen van informatie over de positie van de vrouw, 1980, 107; 1 omslag
          - Stukken betreffende de redactie van het informatiebulletin "Op Gelijke Voet", 1980-1983; 108; 1 omslag
          - Stukken betreffende de uitgave van brochures, interviews en tentoonstellingen, 1980-1984; 109; 1 omslag
          - Dossier inzake de inschakeling van de Stafafdeling Externe Betrekkingen (SEB) bij persvoorlichting, 1981-1982; 110; 1 omslag
          - Dossier inzake de accordering van de begroting voor 1983 van de SEB voor de emancipatievoorlichtingsactiviteiten, 1981-1983; 111; 1 omslag
          - Vergaderstukken van de Werkgroep Voorlichting, 1982-1986; 112-116; 5 omslagen
            - 1982, 112
            - 1983, 113
            - 1984, 114
            - 1985, 115
            - 1986, 116
        - Coördinatie van het emancipatiebeleid, 2.1.3
          - Dossiers inzake de Nationale Adviescommissie Emancipatie, oftewel de Emancipatiekommissie (EK), 1974-1984; 117-127; 10 omslagen en 1 pak
            - Instelling, ontwikkeling en samenstelling, 1974-1981, 117-120
              - Instelling, verlenging en opheffing, 1974-1981, 117
              - Benoeming en ontslag van leden, 1974-1981, 118
              - Reglement en taken, 1975-1976, 119
              - Personeelsaangelegenheden, 1977-1981, 120
            - Ontvangen adviezen van de EK, 1974-1981, 121-125
              - 1974-1976, 121
              - 1977-1978, 122
              - 1979, 123
              - 1980-1981, 124
              - Overzichten over 1978-1980, 125
            - Vergaderstukken van de besprekingen met de EK, 1975-1984, 126-127
              - 1975 - 1981 mrt., 126; pak
              - 1981 nov. - 1984, 127
          - Vergaderstukken van besprekingen met de departementen, 1975-1986; 128-129; 2 pakken
            - 1975 - 1978 juli, 128
            - 1978 aug. - 1986, 129
          - Dossier inzake de instelling en de opheffing van de Coördinatiecommissie Emancipatiebeleid CRM (CEC), 1976-1979; 130; 1 omslag
          - Dossiers inzake de instelling en het geven van reacties op de nota's van de Stuurgroep Emancipatie CRM (STEC), 1979-1983; 131-132; 3 omslagen
            - Instelling, 1979, 131
            - Nota getiteld: "Emancipatie in het CRM-beleid" en de concept-vervolgnota, 1981-1983, 132
          - Dossiers inzake de totstandkoming van het Ontwerp Nederlands Aktieprogram Emancipatiebeleid, als uitgangspunt voor het emancipatiebeleid bij de departementen, 1980-1983; 133-137; 3 omslagen en 2 pakken
            - Voorbereiding, 1980-1981, 133
            - Publikatie, voorlichting en de behandeling van de reacties, 1980-1982, 134
            - Eindrapport getiteld: "Hoofdlijnen van de Inspraak op het Nederlands Aktieprogram Emancipatiebeleid" van het Centrum Beleidsadviserend Onderzoek (CBEON), 1981-1982, 135; pak
            - Inventarisatie per beleidsonderwerp van de inspraakresultaten, 1981-1983, 136; pak
            - Reacties op het eindrapport, 1982-1983, 137
          - Dossiers inzake de samenwerking met de bureaus Landelijk Contact (LC) van het ministerie van Welzijn, Volksgezondheid en Cultuur (WVC), 1980-1986; 138-139; 2 omslagen
            - Instelling en opheffing van de Werkgroep DCE/LC, 1980-1982, 138
            - Samenwerking met en ondersteuning van de bureaus, 1981-1986, 139
          - Dossiers inzake de Emancipatieraad (ER), 1980-1988; 140-157; 13 omslagen en 5 pakken
            - Instelling en ontwikkeling, 1980-1988, 140-147
              - Bijdrage aan de Wet op de ER, 1980-1981, 140
              - Personeelsaangelegenheden, 1980-1984, 141
              - Installatie, 1981, 142
              - Maatregelen ten aanzien van het functioneren, 1981-1982, 143
              - Controle van het financieel beheer, 1983-1986, 144
              - Vaststelling van de verhouding tussen de DCE en de ER, 1983-1988, 145
              - Goedkeuring van het reglement ter voldoening aan de Wet op de ER, 1984-1987, 146
              - Rapport over de taakvervulling, 1985, 147
            - Benoeming en ontslag van de leden en voorzitter, 1980-1985, 148-150
              - Leden, 1980-1983, 148; pak
              - Idem, 1984-1985, 149; pak
              - Voorzitter, 1981-1983, 150
            - Ontvangen adviezen van de ER, 1982-1987, 151-156
              - 1982, 151
              - 1983, 152
              - 1984, 153
              - 1985, 154; pak
              - 1986, 155; pak
              - 1987, 156; pak
            - Organisatorische maatregelen ten behoeve van een vroeg-tijdige signalering van emancipatie-aspecten aan beleidsvraagstukken, 1982-1983, 157
          - Dossier inzake de afspraak met minister M. Rood van het ministerie van Binnenlandse Zaken (BiZa) over zijn betrokkenheid bij het emancipatiebeleid, als gevolg van de coördinatietaak van de DCE met betrekking tot het emancipatiebeleid bij alle departementen, 1981-1982; 158; 1 omslag
          - Stukken betreffende de vormgeving aan de interne coördinatietaak van het emancipatiebeleid, 1981-1982; 159; 1 omslag
          - Dossier inzake de totstandkoming en de uitvoering van het Beleidsplan Emancipatie, als uitgangspunt voor het emancipatiebeleid bij de departementen, 1981-1988; 160-168; 6 omslagen en 3 pakken
            - Nota getiteld: "Een Analyse van het Vrouwenvraagstuk", opgesteld door de Werkgroep Theoretisch Kader, als eerste stap, met bijlage, 1981-1982, 160
            - Instelling en samenstelling van de Projectgroep Beleidsplan Emancipatie, 1982, 161
            - Verwerking van de uitgebrachte adviezen van de Nederlandse Gezinsraad en de ER, 1983-1985, 162; pak
            - Reacties van instellingen en burgers, 1984-1988, 163; pak
            - Aanbieding aan de Ministeriële Commissie (MC) en behandeling van de reacties van de MC, 1985, 164; pak
            - Persbericht, 1985, 165
            - Aanbieding aan de Eerste en Tweede Kamer, 1985-1986, 166
            - Organisatie van een studiedag op 23 april 1986 te Den Haag, 1986, 167
            - Uitvoering van het Beleidsplan en ontwikkeling van een actieprogramma, 1986-1987, 168
          - Stukken betreffende de werkplanning en de stand van zaken van het emancipatiebeleid, 1981-1988; 169; 1 omslag
          - Dossier inzake de deelname aan het Departementaal Orgaan voor Onderzoek en Programmering (DOOP) alsmede de opstelling van het DCE-onderzoeksprogramma, 1982-1985; 170; 1 omslag
          - Dossier inzake het geven van reacties op de Kaderwet Specifiek Welzijn van het ministerie WVC uit oogpunt van de coördinatie van het emancipatiebeleid, 1983; 171; 1 omslag
          - Dossier inzake het geven van reacties op het emancipatieplan van het ministerie van BiZa, 1983; 172; 1 omslag
          - Dossier inzake de advisering aan het ministerie BiZa over het treffen van maatregelen tot versterking van het instrument coördinatie en de daarbij behorende bevoegdheden op het terrein van het emancipatiebeleid, 1985; 173; 1 omslag
          - Stukken betreffende de totstandkoming van de nieuwe instellingsbeschikking en de samenstelling van de Interdepartementale Coördinatiecommissie Emancipatiebeleid (ICE), 1985-1986; 174; 1 omslag
        - Internationale aangelegenheden, 2.1.4
          - Algemeen, 2.1.4.1
            - Dossiers inzake de beleidsontwikkeling ten aanzien van internationale activiteiten op het gebied van de emancipatie, 1968-1981; 175-179; 5 omslagen
              - 1968-1970, 175
              - 1976, 176
              - 1977-1978, 177
              - 1979, 178
              - 1980-1981, 179
            - Dossiers inzake de voorbereiding van bezoeken van buitenlandse delegaties aan Nederland, 1976-1980; 180-181; 2 omslagen
              - 1976 - 1979 apr, 180
              - 1979 mei - 1980, 181
            - Dossiers inzake het onderzoek naar het emancipatiebeleid in het buitenland, 1985-1988; 182-183; 2 omslagen
              - Onderzoek door C.E. van Vleuten, freelance onderzoekster, naar de wetgeving van de antidiscriminatie in het buitenland, 1985-1986, 182
              - Onderzoek door mr. M.J. Raetsen, medewerkster van SZW, naar het emancipatiebeleid in met Nederland vergelijkbare landen, 1986-1988, 183
          - Raad van Europa, 2.1.4.2
            - Dossier inzake de deelname en de organisatie van de informele ad hoc bijeenkomst van de Europese bewindslieden die belast zijn met emancipatie-aangelegenheden op 19 en 20 november 1979 te Den Haag, 1977-1980; 184-187; 4 omslagen
              - Organisatie, 1977-1979, 184
              - Vergaderstukken van voorbereidingscommissie, 1979, 185
              - Afwikkeling, 1979-1980, 186
              - Verklaringen van deelnemende landen over hun emancipatiebeleid, 1979-1980, 187
            - Stukken betreffende de behandeling van het Second en Third Medium Term Plan, vanuit het emancipatieoogpunt, 1978-1986; 188; 1 omslag
            - Dossiers inzake de Ad Hoc Committee on the Status of Women, 1979-1980; 189-190; 2 omslagen
              - Lidmaatschap van mevrouw E.J. Mulock Houwer, 189
              - Verslagen van de bijeenkomsten, 190
            - Dossier inzake de deelname aan het congres "The Greater Involvement of Women in Sport", te Dublin in 1980, 1979-1980; 191; 1 omslag
            - Dossier inzake de beantwoording van een vragenlijst, een zogenaamde questionnaire, met betrekking tot de emancipatie, 1980-1981; 192; 1 omslag
            - Dossiers inzake de deelname aan bijeenkomsten van de Committee for Equality between Women and Men, te Straatsburg, 1981-1986; 193-196; 4 omslagen
              - Bijeenkomst van 26-29 januari 1982, 193
              - Bijeenkomst van 21-24 mei 1985, 194
              - Bijeenkomst van 14-16 oktober 1985, 195
              - Bijeenkomst van 27-30 mei 1986, 196
            - Stukken betreffende de voorbereiding van de Ministersconferentie op 4 maart 1986 te Straatsburg over gelijkheid tussen mannen en vrouwen, 1983-1986; 197; 1 pak
            - Dossier inzake het geven van reacties op het rapport getiteld:, 198
              "Positive Action for Benefit Women",
              1983-1986.
              1 omslag
            - Dossier inzake de deelname aan de Informele Raad op 17 en 18 februari en 10 en 11 maart 1986 te Brussel, 199; 1 omslag
            - Dossier inzake de deelname aan de conferentie van 7-11 april 1986 te Rotterdam over emigranten, 200; 1 omslag
            - Dossier inzake de deelname, in overleg met het ministerie van Onderwijs en Wetenschappen (O&W), aan de workshop over vrouwenstudies van de Raad van Europa, 1986; 201; 1 omslag
            - Verslagen van de 1e tot en met de 4e bijeenkomst van de European Committee For Equality Between Women and Men, te Straatsburg, 1987-1988; 202; 1 omslag
          - Verenigde Naties, 2.1.4.3
            - Stukken betreffende de behandeling van het verdrag van de Verenigde Naties (VN) "Uitbanning van alle Vormen van Discriminatie tegen de Vrouw", alsmede behandeling van de goedkeuringswet, 1970-1986; 203; 1 pak
            - Dossier inzake de beantwoording van vragenlijsten, de zogenaamde questionnaires, met betrekking tot de emancipatie, 1974-1981; 204; 1 omslag
            - Dossier inzake de deelname aan en evaluatie van de Wereldconferentie Internationaal Jaar van de Vrouw, van de Verenigde Naties, van 19 juni tot 2 juli 1975 te Mexico City, 1975-1977; 205; 1 pak
            - Dossier inzake de deelname aan het seminar van 28 maart tot 6 april 1977 te Groningen, 1976-1978; 206-209; 4 omslagen
              - Voorbereiding, 1976-1977, 206
              - Vergaderstukken van de voorbereidingscommissie, 1976-1978, 207
              - Verslag en evaluatie, 1977, 208
              - Publiciteit en voorlichting, 1977-1978, 209
            - Dossier inzake de bijdrage aan de rapportage van de VN over de uitvoering van het verdrag over burger- en politieke rechten, vanuit het emancipatieoogpunt, 1978; 210; 1 omslag
            - Dossier inzake de deelname aan de Wereldconferentie voor het Decennium voor de Vrouw, van de Verenigde Naties, van 14-30 juli 1980 te Kopenhagen, 1978-1980; 211-221; 11 omslagen
              - Samenstelling van de Nederlandse afvaardiging voor de Preparatory Committee, 1978-1980, 211
              - Vergaderstukken van de Preparatory Committee, 1978-1980, 212
              - Vergaderstukken van de voorbereidingswerkgroep, 1978-1980, 213
              - Voorbereiding, 1978-1980, 214
              - Behandeling van het op de conferentie vastgestelde wereldactieprogramma, 1979-1980, 215
              - Achtergrondinformatie voor de deelnemers, 1980, 216
              - Publiciteit en voorlichting, 1980, 217
              - Rapporten van de VN, 1980, 218
              - Verslag van de Nederlandse delegatie, 1980, 219
              - Evaluatie, 1980, 220
              - Verslagen van het forum van niet-gouvernementele organisaties van 14-24 juli 1980 te Kopenhagen, 1980, 221
            - Dossier inzake het geven van reacties op het verslag van de Nederlandse delegatie, naar het seminar van de Economische Commissie voor Europa (ECE), over de participatie van de vrouw in de economische evolutie van de ECE-regio van 9-12 juli 1979 te Parijs, 222; 1 omslag
            - Dossiers inzake de Internationale Arbeidsorganisatie (IAO), 1979-1987; 223-224; 2 pakken